【裁判字號】    98,簡上,110
【裁判日期】    980813
【裁判案由】    毒品危害防制條例
【裁判全文】
臺灣基隆地方法院刑事判決             98年度簡上字第110號
公  訴  人  臺灣基隆地方法院檢察署檢察官
上  訴  人
即  被  告  乙○○
上列上訴人即被告因違反毒品危害防制條例案件，不服本院基隆
簡易庭中華民國98年4 月21日98年度基簡字第443 號第一審簡易
判決（臺灣基隆地方法院檢察署檢察官聲請簡易判決處刑案號：
98年度毒偵字第611 號）提起上訴，本院管轄之第二審合議庭判
決如下︰
    主  文
上訴駁回。
    事實及理由
一、本案經本院審理結果，認第一審簡易庭以上訴人即被告乙○
    ○（以下簡稱被告）施用第二級毒品甲基安非他命，所為係
    犯毒品危害防制條例第10條第2 項之罪，依刑事訴訟法第44
    9 條第1 項前段、第454 條第2 項，毒品危害防制條例第10
    條第2 項，刑法第11條前段、第41條第1 項前段，判處被告
    有期徒刑2 月，如易科罰金，以新台幣1,000 元折算1 日，
    核其認事用法，尚無違誤，量刑亦稱妥適，應予維持，爰引
    用第一審刑事簡易判決及臺灣基隆地方法院檢察署檢察官聲
    請簡易判決處刑書所記載之事實、證據及理由。
二、本件被告提起上訴理由略以：被告出於消極、無知而施用第
    二級毒品甲基安非他命，犯罪情節尚屬輕微，且性質上係戕
    害己身之愚蠢行為，並未危及他人，是請鈞院詳酌，賜予被
    告較輕刑度，俾不中斷工作，得以侍奉家中老母及教養年幼
    2 子云云。惟查，被告於原審訊問時已坦承施用第二級毒品
    甲基安非他命之事實，且其經警查獲後，採集之尿液檢體經
    送臺灣尖端先進生技醫藥股份有限公司檢驗，呈安非他命及
    甲基安非他命之陽性反應，此有該公司民國98年3 月27日出
    具之濫用藥物檢驗報告及海巡署第二岸巡總隊偵辦毒品案件
    尿液檢體對照表各1 紙附卷可稽，足認被告確有施用第二級
    毒品甲基安非他命之犯行，且毒品危害防制條例第10條第2
    項施用第二級毒品罪之法定最低刑度為有期徒刑2 月，是原
    審就被告施用第二級毒品之犯行判處被告有期徒刑2 月，已
    係該罪名法定最低刑度，被告猶上訴請求判處更低刑度，與
    非不合，是其上訴核無理由，自應予駁回。
三、按第二審被告經合法傳喚，無正當之理由不到庭者，得不待
    其陳述，逕行判決；又對於簡易判決處刑不服而上訴者，得
    準用上開規定，刑事訴訟法第371 條、第455 條之1 第3 項
    分別定有明文。本件被告經本院合法傳喚，有卷附送達證書
    可憑，其於審判期日無正當理由未到庭，爰不待其陳述，逕
    為一造辯論判決，附此敘明。
據上論斷，應依刑事訴訟法第455 條之1  第1  項、第3 項、第
368 條、第371 條、第373 條，判決如主文。
本案經檢察官甲○○到庭執行職務。
中    華    民    國    98    年    8     月    13    日
                  刑事第一庭審判長法  官  王福康
                                  法  官  王美婷
                                  法  官  劉桂金
以上正本證明與原本無異。
本件判決不得上訴。
中    華    民    國    98    年    8     月    13    日
                                  書記官  劉如純
附件：
臺灣基隆地方法院刑事簡易判決         98年度基簡字第443號
聲  請  人  臺灣基隆地方法院檢察署檢察官
被      告  乙○○  男  34歲（民國○○年○月○○日生）
                    身分證統一編號：Ｚ000000000號
                    住基隆市○○區○○街164之1號2樓
上列被告因毒品危害防制條例案件，經檢察官聲請以簡易判決處
刑（98年度毒偵字第611號），本院判決如下：
    主      文
乙○○施用第二級毒品，處有期徒刑貳月，如易科罰金，以新臺
幣壹仟元折算壹日。
    事實及理由
一、本件犯罪事實、證據，均引用檢察官聲請簡易判決處刑書（
    之記載（詳如附件），並補充更正如下：
  (一)被告乙○○施用毒品之時間、地點、方式更正為：98年3 月
    18日凌晨2、3時許，在某網咖內，以將第二級毒品甲基安非
    他命置入玻璃球內燒烤產生煙霧而吸食之方式，施用甲基安
    非他命1次。
  (二)前揭犯罪事實，業據被告於本院調查時坦承不諱，且經被告
    同意為警採集之尿液經送驗後，呈現安非他命及甲基安非他
    命之陽性反應，此有行政院海岸巡防署北部地區巡防局第二
    海岸巡防總隊偵辦毒品案件尿液檢體對照表（尿液編號：
    980318）及台灣尖端先進生技醫藥股份有限公司濫用藥物檢
    驗報告各乙份在卷可稽，且參之以酵素免疫分析或薄層定性
    分析等方式為初步篩檢者，檢驗結果雖有相當程度偽陽性之
    可能，然以氣（液）相層析、質譜分析之儀器為交叉確認者
    ，檢驗結果出現偽陽性之機率則極低，因而具有公信力，核
    足為對涉嫌人不利之認定，足認被告確有施用第二級毒品甲
    基安非他命無訛。
二、論罪科刑部分：
  (一)核被告所為，係犯毒品危害防制條例第10條第2 項施用第二
    級毒品罪，被告持有第二級毒品甲基安非他命之低度行為，
    應為施用第二級毒品之高度行為所吸收，不另論罪。
  (二)爰審酌被告曾有施用毒品之前科仍不知戒除，惟犯罪後坦承
    犯行，且所犯之施用毒品犯行乃戕害自己身心健康，並未危
    及他人等一切情狀，量處如主文所示之刑，併諭知易科罰金
    之折算標準。
  (三)扣案之吸食器、吸管各1 支，非為被告所有，且非供施用第
    二級毒品犯罪所用之物，業據被告供承在卷，爰不予宣告沒
    收。
三、依刑事訴訟法第449條第1項前段、第454條第2項，毒品危害
    防制條例第10條第2項，刑法第11條前段、第41條第1項前段
    ，逕以簡易判決處刑如主文。
四、如不服本判決，得自收受送達之日起10日內，向本院提出上
    訴書狀，上訴於本院第二審合議庭。
中    華    民    國    98    年     4    月    21    日
                  基隆簡易庭法    官  周霙蘭
以上正本證明與原本無異。
如不服本判決，應於判決送達後10日內，向本院提出上訴書狀，
敘述上訴理由，上訴於本院合議庭，並按他造當事人之人數附具
繕本。
中    華    民    國    98    年     4    月    21    日
                            書 記 官  莊智凱
附錄本案論罪科刑法條全文：
毒品危害防制條例第10條
施用第一級毒品者，處 6 月以上 5 年以下有期徒刑。
施用第二級毒品者，處 3 年以下有期徒刑。
附件
臺灣基隆地方法院檢察署檢察官聲請簡易判決處刑書
                                     98年度毒偵字第611號
    被    告  乙○○  男  34歲（民國○○年○月○○日生）
                      住基隆市○○區○○街164之1號2樓
                      （現在臺灣基隆監獄基隆分監服刑中）
                      身分證統一編號：Ｚ000000000號
上列被告因違反毒品危害防制條例案件，業經偵查終結，認為宜
聲請以簡易判決處刑，茲敘述犯罪事實、證據並所犯法條如下：
        犯罪事實
一、乙○○前因施用第二級毒品案件，經觀察、勒戒後，認無繼
    續施用毒品之傾向，於民國96年9月21日執行完畢釋放，並
    由臺灣桃園地方法院檢察署檢察官於96年9月26日，以96 年
    度戒毒偵字第3881號為不起訴處分確定。詎其仍不思悔改，
    基於施用第二級毒品安非他命之犯意，於98年3月18日19 時
    30分為警採尿時間回溯96小時內之某時，在不詳地點，以不
    詳方式，施用第二級毒品安非他命。嗣於同日19時許，為行
    政院海岸巡防署北部地區巡防局第二海岸巡防總隊人員持本
    署拘票在其基隆市○○區○○街164之1號2樓住處拘提到案
    ，並扣得吸食器、吸管各1支，復經警採集其尿液送驗，結
    果呈有安非他命、甲基安非他命陽性反應，始查悉上情。
二、案經行政院海岸巡防署北部地區巡防局第二海岸巡防總隊報
    告偵辦。
        證據並所犯法條
一、訊據被告乙○○於偵查中矢口否認有何施用毒品之犯行，辯
    稱：伊最後一次於上揭觀察、勒戒之前，施用第二級毒品安
    非他命後，即未再有施用毒品云云。惟查，經將被告於98年
    3月18日為上開海岸巡防總隊人員查獲後，採集之尿液送臺
    灣尖端先進生技醫藥股份有限公司，以氣相層析質譜分析法
    （GC/MS）檢驗，結果呈安非他命、甲基安非他命之陽性反
    應，有該公司98年3月27日出具之濫用藥物檢驗報告及行政
    院海岸巡防署北部地區巡防局第二海岸巡防總隊偵辦毒品案
    件尿液檢體對照表在卷可稽，對以酵素免疫分析或薄層定性
    分析等方式為初步篩檢者，固具有相當程度偽陽性之可能，
    惟如以氣（液）相層析、質譜分析等方法檢驗，出現偽陽性
    反應之機率極低，已具相當之公信力，故前開檢驗結果足認
    定被告確曾有施用安非他命、甲基安非他命之事實。此外並
    有吸食器、吸管各1支扣案可佐，復有不起訴處分書及刑案
    資料查註紀錄表附卷足參，被告犯行堪予認定。
二、核被告所為，係犯毒品危害防制條例第10條第2項之施用第
    二級毒品罪嫌。
三、依刑事訴訟法第451條第1項聲請逕以簡易判決處刑。
    此  致
臺灣基隆地方法院基隆簡易庭
中    華    民    國    98    年    3    月    31    日
                              檢察官  李  明  哲
本件正本證明與原本無異
中    華    民    國    98    年    4     月    3     日
                              書記官  陳  文  榮
附錄本案所犯法條全文：
    施用第一級毒品者，處 6 月以上 5 年以下有期徒刑。
    施用第二級毒品者，處 3 年以下有期徒刑。
附記事項：本件係依刑事訴訟法簡易程序辦理，法院簡易庭得不
傳喚被告、輔佐人、告訴人、告發人等出庭即以簡易判決處刑；
被告、被害人、告訴人等對告訴乃論案件如已達成民事和解而要
撤回告訴或對非告訴乃論案件認有受傳喚到庭陳述意見之必要時
，請即另以書狀向簡易法庭陳述或請求傳訊。


司法院資訊處製作；財團法人民間司法改革基金會備份。
